【裁判字號】    97,訴,529
【裁判日期】    970917
【裁判案由】    公平交易法
【裁判全文】
臺北高等行政法院判決
                                  97年度訴字第00529號
                              .
原      告  康軒文教事業股份有限公司
代  表  人  甲○○
訴訟代理人  鍾賢斌律師
被      告  行政院公平交易委員會
代  表  人  湯金全（主任委員）
訴訟代理人  丙○○
            乙○○
            丁○○
上列當事人間因公平交易法事件，原告不服行政院中華民國96年
12月31日院臺訴字第0960095645號訴願決定，提起行政訴訟。本
院判決如下：
    主  文
原告之訴駁回。
訴訟費用由原告負擔。
    事  實
壹、事實概要：
    原告經人檢舉於民國（下同）95學年度第1 學期國民中小學
    教科書選書期間，提供教師腳踏車模型，涉嫌違反公平交易
    法規定。經被告調查結果，以原告於95學年度國民中小學教
    科書選書期間，針對教師提供不當物品，以爭取選用其教科
    書之機會，為足以影響交易秩序之顯失公平行為，違反公平
    交易法第24條規定，乃依同法第41條前段規定，以96年5 月
    3 日公處字第096084號處分書（下稱原處分）命原告自處分
    書送達之次日起，應立即停止前項違法行為，並處原告罰鍰
    新台幣（下同）250 萬元。原告不服，提起訴願，經遭駁回
    ，遂向本院提起行政訴訟。
貳、兩造聲明：
一、原告聲明：
    訴願決定及原處分均撤銷。
二、被告聲明：
    原告之訴駁回。
參、兩造之陳述：
一、原告主張之理由：
(一)系爭腳踏車模型確與教學有直接關聯，並於教學時確有必要
    使用：
１、原告出版之國民小學4 年級上學期「自然與生活科技」教科
    書第4 單元：運輸工具與能源，該單元活動1 之部分，介紹
    腳踏車和手推車之構造；國民小學6 年級下學期「自然與生
    活科技」教科書第1 單元：簡單機械，該單元活動2 之部分
    ，介紹傳送動力之方法。前開教科書並附有教師手冊，以供
    教師教學指導之用。
２、上開教科書就腳踏車教學部分載明：「說一說，下圖中的腳
    踏車有哪些構造？」「觀察1 輛腳踏車，並和上圖的腳踏車
    比較，他們的構造有哪些不同？」「找1 個安全的地方騎腳
    踏車，試一試腳踏車各部位之功能。」「觀察腳踏車的組合
    方式，和前面提過的齒輪有什麼不同？鏈條在這裡發揮什麼
    功用呢？」「試一試，模仿腳踏車齒輪的組合方式，用鏈條
    組合兩個大、小不同齒輪，看看鏈條如何傳送動力？」，教
    科書內容均提到腳踏車之構造、齒輪及鏈條，可見非僅在教
    導學生認識運輸能源和運輸工具，腳踏車構造及齒輪帶動原
    理亦為課程之重要內容，課程內容確實需要腳踏車之實際操
    作演示，本件腳踏車模型與教學有直接關聯。
３、教師手冊課前安排部分提到「課前可徵求家裡有腳踏車或各
    種運輸工具型模型的學生，帶這些物品到課堂上」「若有家
    長熟悉腳踏車的構造，可以邀請他到課堂協助上課，也可以
    請社區中腳踏車店老闆協助」，教學活動說明提到：「要認
    識腳踏車的構造與功能，最好由實際操作中體會，學生的印
    象較深，學習興趣也較高」「可以請家長或學生幫忙準備一
    輛腳踏車。如果沒有大型腳踏車，可用幼兒腳踏車替代」；
    另教師手冊教學提示載明「指導學生觀察腳踏車以鏈條傳送
    動力的方式，讓學生察覺利用鏈條可讓沒有咬合的齒輪相互
    傳送動力」，教學準備部分也建議教師事先準備腳踏車1 輛
    以供教學。原告課程設計理念係希望透過活動，帶領學生認
    識運輸工具及構造，並重視學生的親身體驗歷程。且上開教
    科書及教師手冊所載內容，均可證明學生確有實際觀察實物
    之必要。倘如被告所言，教學時僅以圖卡對學生為示範教學
    ，將嚴重違背原告希冀學生經由生活中實際觀察獲取知識的
    原始編輯理念，亦無法達成原告設計課程之教學目的。
４、上開教學課程為主題式教學，齒輪為腳踏車產生動力之來源
    ，為腳踏車之核心部分，教師除了介紹運輸工具外，勢必有
    介紹腳踏車各項構造之必要，此亦為原告藉由該課程內容所
    欲達成之教學目的。原告除將各種腳踏車之各種構造，以圖
    示納入教科書內容中，並載明其各部分構造外，為使參與該
    課程之學生能更了解腳踏車之各種構造，考量腳踏車實物過
    於龐大，教師準備教材不易，才會藉由腳踏車模型，方便教
    師進行教學準備。
５、依教育部頒布的「國民中小學九年一貫課程綱要」之「自然
    與生活科技學習領域」，其2-2-6-2 「認識運輸能源（如汽
    油）和運輸工具（如火車頭、車廂、軌道）」，2-3-5-4 「
    藉簡單機械的運用知道力可由槓桿、皮帶、齒輪、流體（壓
    力）等方法來傳動」，顯見教育部頒布的課程綱要非僅在教
    導學生認識運輸能源和運輸工具而已，運輸工具之構造及齒
    輪帶動原理亦為課程綱要之重要內容，而腳踏車為日常生活
    中最常見利用齒輪及鏈條傳送動力之運輸工具，課程內容確
    實需要腳踏車之實際操作演示齒輪帶動原理，本件腳踏車模
    型與教學有直接關聯。
６、教育部頒布之課程綱要，其「自然與生活科技學習領域」基
    本理念即載明「2 、自然與生活科技的學習應以探究及實作
    的方式來進行，強調手腦並用、活動導向、設計與製作兼顧
    、知能與態度並重」「3 、自然與生活科技的學習應以學習
    者的活動為主體，重視開放架構與專題本位之方法」。且依
    據「兒童學習特質」來看，學生科學推理的認知模式是由「
    觀察/ 具體操作」→「認知與建構關聯」→「了解事實與原
    理」。根據教育部課程綱要及原告課程之設計理念，希望透
    過活動，帶領學生認識運輸工具及構造，重視學生的親身體
    驗歷程。觀諸原告教科書及教師手冊所載，均可證明學生確
    有實際觀察實物之必要。倘如被告所言，教學時僅以圖卡對
    學生為示範教學，恐難以達到自然科學實事求是，以實驗加
    以驗證之精神，對教學品質亦將大打折扣。不僅嚴重違背原
    告希冀學生經由生活中實際觀察獲取知識的原始編輯理念，
    也無法達成教育部課程綱要所設計課程之教學目的。系爭腳
    踏車模型於系爭教學課程中實具有教學示範之重要性，確與
    系爭教科書之教學內容有直接關聯及使用之必要。
(二)原告為達成使學生深入體認自然科學奧妙之編輯及教學理念
    ，因而設計系爭腳踏車模型，供教師教學輔助之用，以演示
    教科書所傳達之教學理念。系爭腳踏車模型，依原告委託廠
    商製作之成本，每台分別為125 元及194 元，此有廠商報價
    單及銷貨合約書可稽，價格十分低廉，且模型組裝及上漆均
    屬一般，做工並非精美，被告稱該腳踏車模型「黑色烤漆、
    做工精美」，顯與模型實物不符，系爭廉價之腳踏車模型，
    根本不可能影響教科書選用權人之決定。系爭腳踏車於教學
    實際操作演示後，許多構造都因為手動操作而損壞，甚至發
    生車體肢解，何來被告所稱之做工精美，又如何藉此模型影
    響教科書選用權人之決定。
(三)教師皆以教科書內容的優劣作為選用教材之考量，系爭教科
    書的售價近年來也無調漲，原告就系爭廉價腳踏車模型所生
    之成本，根本沒有被告所稱轉嫁書籍購買人之情事。按行政
    訴訟法第136 條準用民事訴訟法第277 條規定：「當事人主
    張有利於己之事實者，就其事實有舉證責任。」，又「當事
    人主張事實，須負舉證責任，倘其所提出之證據，不足為主
    張事實之證明，固不能認其主張之事實為真實，惟行政官署
    對於人民有所處罰，必須確實證明其違法之事實，倘不能確
    實證明違法事實之存在，其處罰即不能認為合法。」亦有行
    政法院（現改制為最高行政法院）39年判字第2 號判例參照
    。被告既稱原告製作腳踏車增加的成本會轉嫁支付相關書籍
    費用之人，請被告舉證以實其說。
(四)原告為專業之教科書出版公司，自教科書之教學理念、教材
    編撰、教法設計、輔助教具等學生教學之需要，均有詳細之
    規劃及考量，並聘請學有專精及服務教育界多年之學者編寫
    教科書內容，以期讓學生從教科書獲得完整且連貫之知識。
    被告並非主管教育機關，對於教科書之編撰也不具有專門知
    識，自應尊重原告對於教學理念及教學設計之專業判斷。被
    告違背專業，率而認定系爭腳踏車模型與教學不具有直接關
    聯，所為處分明顯違法不當。
二、被告主張之理由：
(一)按公平交易法第24條規定：「除本法另有規定者外，事業亦
    不得為其他足以影響交易秩序之欺罔或顯失公平之行為。」
    ，被告為執行及落實前揭法條規範，訂有「行政院公平交易
    委員會對於國民中小學教科書銷售行為之規範說明」（下稱
    教科書規範說明）其第3 點第9 項第3 款即規定：「銷售事
    業利用贈送不當之金錢、物品或其他經濟利益等方式，以爭
    取選用其教科書之機會，為具有商業競爭倫理非難性之行為
    ，將有違反公平交易法第24條規定之虞。」且於同點項第4
    款就前揭所謂之「不當之金錢、物品或其他經濟利益」有例
    示性之規定，並以「與使用特定教科書教學不具有直接關聯
    之輔助教具」，作為是否屬「不當」物品之標準，如贈送字
    典、雜誌等物品，此等贈品即屬與購買使用之教科書不具直
    接關聯性，而屬於教科書規範說明內贈送不當物品之範疇。
(二)上開教科書規範說明之規範意旨，係在確保教科書選擇之公
    正性，且教科書並負有教育政策之功能，其性質有別於一般
    商品之銷售，實有特別規範之必要。且國民中小學教科書市
    場開放後，陸續傳出市場上有部分出版事業為爭取首次銷售
    機會或為繼續保有市場占有率，乃採取贈送教具、贈品之行
    銷方式，以爭取銷售機會；亦有藉套書銷售行為，限制交易
    相對人之事業活動；或限制經銷商轉售價格等情事。渠等不
    正當行銷行為已明顯影響全國國民中小學教科書之選用，造
    成不公平競爭現象，亦對於我國國民義務教育產生負面之影
    響。是為防範教科書出版業者從事不正當之行銷行為，被告
    爰彙整分析相關業者可能涉及違反公平交易法之行為態樣，
    於89年6 月22日第450 次委員會議決議通過、91年10月17日
    第571 次委員會議及93年12月16日第684 次委員會議修正通
    過教科書規範說明，俾利業者遵循辦理，並作為被告處理相
    關案件之參考。
(三)目前全國中小學教科書之選用方式，乃由各校所設之教科書
    評選會議決定各科目選用教科書之版本，教科書業者約於每
    年4 、5 月起，應學校或教師要求，於指定時間派業務人員
    赴學校辦理教科書評選說明會，介紹自身版本教科書之特色
    及所能提供之教學資源，方式多為到校設置攤位，或由學校
    開放教室供業務員說明及展示教材教具，教師可聽取說明並
    自由向各業者提出問題及需求，從而教科書業者之業務人員
    可於相關說明會中充分說明或提供各項物品，以吸引教師選
    用該業者之教科書。惟於現行實務下，決定使用何種版本教
    科書之選用權人為組成該評選會議之學校教師人員，而支付
    購買價金者卻為使用該教科書之學生或其家長，鑒於教科書
    具有此等選用權人與實際購買人分離之特性，倘出版業者於
    選書期間對選用權人宣稱將提供不當物品，不論其事後是否
    確實提供，即有可能影響選用權人之決策過程及決定，被告
    為確保教科書選擇之公平性，遂就業者贈品促銷行為乙事依
    照贈品提供之對象分別予以規範，內容如次：
１、教科書規範說明第3 點第5 項所示，事業對教科書使用人（
    學生或其家長）提供贈品，以爭取銷售機會，其贈品價值不
    得逾越被告頒訂之「行政院公平交易委員會對於處理贈品贈
    獎促銷額度案件之處理原則」（下稱贈品贈獎處理原則）之
    價值上限，否則將有違公平交易法第19條第3 款規定之虞。
２、教科書規範說明第3 點第9 項第3 款則規定，事業利用對教
    科書選用權人（教師）贈送不當之金錢、物品或其他經濟利
    益等方式，以爭取選用機會，為具有商業競爭倫理非難性之
    行為，將有違反公平交易法第24條規定之虞，並於同項第4
    款各目例示何謂不當之金錢、物品或其他經濟利益。
３、業者對選用權人贈送之物品是否屬「不當」物品，依同規範
    說明第3 點第9 項第4 款所示，以「與使用特定教科書教學
    不具有直接關聯」作為判斷標準。前開標準依被告規整教科
    書相關市場之行政目的及訂定前開規範說明之原意，業者所
    贈物品倘非教學時確有必要使用者，即非屬與使用特定教科
    書於教學時具有直接關聯之輔助教具，理由如下：
(1)、教科書內容關係教育政策之落實及提昇國民競爭力之目的，
    選用理應取決於教科書之編撰、企劃及品質之優劣等，而非
    依業者提供教師之輔助教具或贈品多寡決定，教科書出版事
    業提供教師之物品，應以教學時確有必要使用者為限。
(2)、倘教科書出版業者認定，所提供物品內容與使用特定教科書
    教學具有直接關聯而確有提供之必要，則應將之納入教科書
    內容，俾所有教師學生均有相同機會使用學習，而非於選書
    之際，方由業者自行任意決定提供之學校及對象，否則將造
    成不公平現象。
(3)、教科書出版事業提供選用權人之物品，倘未限定為教學時確
    有必要使用者，將導致教科書業者均競相以贈品吸引選用權
    人選用，其增加之成本終仍將轉嫁予支付相關書籍（如教科
    書、參考書等）費用之學生或家長。
(四)復查前開教科書規範說明修正通過後，被告於94年6 、7 月
    間陸續分別於台北市、台中市、高雄市及花蓮市召開4 場次
    「行政院公平交易委員會對於國民中小學教科書銷售行為之
    規範說明」宣導說明會，廣邀各地教育主管機關、教師、家
    長及相關業者參加，會中除詳細闡明系爭規範說明之內容、
    規範修正意旨及未來執法標準，並與與會人士進行雙向交流
    溝通，當時並印製相關宣導手冊資料廣為發送，是以教科書
    規範說明之修正內容實已廣為宣導周知，業者尚難以不熟悉
    相關規定或以其他理由，藉以規避相關行政責任與裁罰。
(五)原告於95學年度第1 學期國民中小學教科書選書期間，贈送
    腳踏車模型予學校教師，其並非教學時確有必要使用之物品
    ，與使用特定教科書教學並不具有直接關聯：
１、經查詢教育部國民教育司之國民中小學九年一貫課程綱要及
    原告95學年度自然科與生活課本內容，自然與生活科技學習
    領域中，「認識常見的科技」主在教導學生認識運輸能源（
    如汽油）和運輸工具（如火車頭、車箱、軌道）；齒輪帶動
    之原理並非該課程內容主要重點；倘需教導學生認識各運輸
    工具之部位名稱，可以圖卡展示或說明，況腳踏車屬日常生
    活可見之物品，尚無必要由原告提供腳踏車模型以為教學之
    用，實非教學時確有必要使用之物品，非屬與使用特定教科
    書教學具有直接關聯之輔助教具，是原告提供此項不當物品
    之行為，已屬教科書規範說明所稱，利用贈送不當之物品以
    爭取選用其教科書之機會，為具有商業競爭倫理非難性之行
    為，違反公平交易法第24條規定。
２、原告於原案調查過程中陳稱由於其4 年級自然科「運輸工具
    與能源單元」教材包含腳踏車各部位名稱，為方便老師教學
    ，不需攜帶1 台真正的腳踏車，故提供腳踏車模型；復於本
    件起訴理由爭執其教科書內容需要腳踏車之實際操作演示，
    教師手冊亦建議教師事先準備腳踏車1 輛以供教學云云。是
    原告宣稱該腳踏車模型係「方便」教師教學使用，惟教學上
    之「便利性」與「必要性」係屬二事。按以腳踏車實物或模
    型操作演示之目的，無非在示範齒輪帶動之原理，而該等原
    理並非相關課程內容主要重點；課程重點之教導學生認識運
    輸能源和運輸工具乙事，亦可藉圖卡展示或說明之，非必需
    以模型展示始可收教學效果，且腳踏車屬日常生活可見之物
    品，取得其實物或照片實屬甚易，殆無求諸模型之必要。且
    以原告上揭辯稱理由推演，如原告出版教科書6 年級自然與
    生活科技教師手冊之內容，尚有其他交通工具或相關設備之
    動力傳送課程介紹，亦係利用齒輪傳送動力之舉例，如機車
    、電扶梯及壓路機等之動力傳送，原告是否亦應贈送教師機
    車等模型，俾利相關教科書之教學活動，顯見原告贈送教師
    腳踏車模型，經被告認定為不當物品，並無不妥。
３、蓋教科書選用權人並非教科書實際之購買使用者，無須支付
    教科書之價額或其他代價，即可完全無償取得該贈品，是無
    論贈品價值之高低，此等額外之贈品自當可能影響選用權人
    之選用意願。何況，教科書規範說明已表示，教科書銷售業
    者對教科書選用權人（教師）提供贈品乙事之違法與否，係
    視該贈品內容是否與教學具有直接關聯而定，與贈品之價值
    高低與否無涉，原告顯係誤解教科書規範說明之意旨。
４、原告稱系爭教科書之售價近年來均無調漲，且該贈品係屬廉
    價之腳踏車模型，根本不可能發生將其成本轉嫁書與購買人
    （家長或學生）之情事，惟查其對轉嫁之解釋實過於狹隘、
    且有避重就輕，刻意忽略可能之轉嫁途徑，其轉嫁之途徑，
    分析如下：
(1)、按成本轉嫁之型式並不限於價格，舉凡降低教科書或附屬服
    務品質、或提高週邊商品（如參考書）價格等，亦屬轉嫁方
    式之一；即使教科書價格有政府部門介入，惟原告仍非不可
    能以他法（例如降低品質），將贈品成本轉嫁予教科書。況
    教科書週邊商品中最主要，且為教科書使用者最可能購買之
    參考書，其價格即操縱在原告，原告刻意避而不提，其贈品
    成本極可能轉嫁予參考書。
(2)、基於一般事業合理經營之考量，倘原告持續長期以提供贈品
    方式吸引教師選用其教科書，其長期支出之大量成本適必尋
    求適當途徑以合理轉嫁至消費者身上，殆無使其事業體蒙受
    無謂損失，而危害其正常經營存續之理。被告基於競爭法主
    管機關之地位，為維護市場整體經濟利益，對於事業此等不
    必要、不合理之贈品行為可能造成社會經濟福利損失乙事，
    自有於事前予以防範規制之必要。
(六)原告於95學年度國民中小學教科書選書期間提供不當物品，
    以爭取選用其教科書之機會，具有商業競爭倫理非難性，為
    足以影響交易秩序之顯失公平行為，違反公平交易法第24條
    規定。被告經審酌公平交易法施行細則第36條規定之各項因
    素，並考量原告係高知度之中小學教科書專業出版公司，且
    其中小學教科書市場占有率又係屬之領導廠商，為爭取95年
    度中小學教科之選用機會，以維持、增加其市場占有率，竟
    不思在教材內容有所增進改善，而以贈送教師不當之物品為
    手段，藉以獲取銷售之機會，違法情節背離商業倫理性；又
    教科書規範說明已行之有年，並曾於94年間就教科書規範說
    明之修正重點，針對原告等相關業者辦理4 場次之宣導說明
    會，原告對教科書規範說明亦應知之甚稔，被告依公平交易
    法第41條前段規定，命原告停止違法行為，同時併處250 萬
    元之罰鍰，適法適理。
    理  由
壹、兩造不爭之事實及兩造爭點：
    如事實概要欄所述之事實，業據提出陳情書、陳述紀錄、腳
    踏車模型照片為証，為兩造所不爭執，堪信為真，兩造爭點
    厥為：「腳踏車模型」是否屬與使用特定教科書教學具有直
    接關聯之輔助教具？是否教科書規範說明第3 點第9 項第3
    款所定之「不當贈品」？
貳、本院之判斷：
一、本件應適用之法條與法理：
（一）公平交易法第24條規定：「除本法另有規定者外，事業亦
      不得為其他足以影響交易秩序之欺罔或顯失公平之行為。
      」
（二）公平交易法第41條前段規定：「公平交易委員會對於違反
      本法規定之事業，得限期命其停止、改正其行為或採取必
      要更正措施，並得處新台幣5 萬元以上2 千5 百萬元以下
      罰鍰。」
二、「腳踏車模型」不屬與使用特定教科書教學具有直接關聯之
    輔助教具，係為教科書規範說明第3 點第9 項第3 款所定之
    「不當贈品」：
（一）查教科書之內容關係教育政策之落實及提昇國民競爭力之
      目的，其選用理應取決於教科書之編撰、企劃及品質之優
      劣等，而非依業者提供教師之輔助教具或贈品多寡決定，
      是以教科書出版事業提供教師之物品，應以教學時確有必
      要使用者為限。倘教科書出版業者認其所提供物品內容與
      使用特定教科書教學具有直接關聯，而有提供之必要，則
      應將之納入教科書內容，俾所有教師學生均有相同機會使
      用學習，而非於選書之際，由業者自行決定提供之學校及
      對象，否則將造成不公平現象。蓋贈品縱與教科書內容有
      關連，但若極具吸引力，有吸引教科書選用權人因贈品而
      為不客觀決定之虞，其結果，勢必將增加之成本終轉嫁予
      支付相關書籍費用之學生或家長，對於支付費用之購買人
      而言，顯屬不公平情事。從而，教科書出版事業提供選用
      權人之物品，是否「與使用特定教科書教學具有直接關聯
      」？是否屬於教科書規範說明第3 點第9 項第3 款所定之
      「不當贈品」？必須就關聯性、提供必要性、「贈品導致
      教科書選用權人為不客觀選定之可能性」為整體考量；蓋
      關連性有「程度」之高低，若雖有某程度之關連，但具有
      吸引教科書選用權人因贈品而為不客觀選定之高度危險時
      ，仍應認定該贈品不具有必要、直接之關連性。
（二）本件經查詢教育部國民教育司網站並下載國民中小學九年
      一貫課程綱要及原告95學年度自然科與生活課本第4 冊及
      第6 冊之內容可知，自然與生活科技學習領域中，「認識
      常見的科技」在教導學生認識運輸能源（如汽油）和運輸
      工具（如火車頭、車箱、軌道，第4 冊）；「簡單機械」
      單元，則在教導「傳送動力的方法」、「腳踏車之結構及
      鏈條皮帶之功能」（第6 冊），固均難謂與腳踏車全無關
      連，惟該腳踏車模型贈品為黑色烤漆、做工精美，可供日
      常把玩及擺設，該贈於客觀上足以吸引教科書選用權人因
      贈品而為不客觀選定之高度危險，依整體綜合觀之，該「
      腳踏車模型」難謂有直接之關連性，原告利用此贈品爭取
      被選用之機會，自屬教科書規範說明第3 點第9 項第3 款
      所定之「不當贈品」。
三、從而，原處分以原告於教科書選用期間提供前揭物品，合乎
    教科書規範說明第3 點第9 項第4 款第2 目所定「與使用特
    定教科書教學不具有直接關聯」之輔助教具，構成教科書規
    範說明第3 點第9 項第3 款所定「銷售事業利用贈送不當之
    物品以爭取選用其教科書之機會」，為具有商業競爭倫理非
    難性足以影響交易秩序之顯失公平行為，違反公平交易法第
    24條規定，並審酌原告前曾多次因違反公平交易法遭被告處
    分，原告95學年度於國民中小學教科書市場占有率為37.9 %
    ，已逾三分之一，於相關市場居領導地位，況被告教科書規
    範說明之修正重點針對原告及相關業者辦理4 場次之宣導說
    明會，原告對該會規範應已有所瞭解，原告資本額約12億元
    ，行為時前一年度（94年度）營業額約23億2 千萬元，有相
    當之營業規模及資力等各項情狀，命原告立即停止上開違法
    行為，並處以罰鍰250 萬元，並無不法，訴願決定予以維持
    ，亦稱正確。原告徒執前詞，訴請撤銷，為無理由，應予駁
    回。
參、兩造其餘攻擊防禦方法均與本件判決結果不生影響，故不逐
    一論述，併此敘明。
據上論結，本件原告之訴為無理由，爰依行政訴訟法第98條第1
項前段，判決如主文。
中    華    民    國    97    年     9    月   17     日
                       臺北高等行政法院第二庭
                                 審判長法  官  徐瑞晃
                                       法  官  蕭惠芳
                                       法  官  畢乃俊
上為正本係照原本作成。
如不服本判決，應於送達後20日內向本院提出上訴狀並表明上訴
理由，如於本判決宣示後送達前提起上訴者，應於判決送達後20
日內補提上訴理由書（須按他造人數附繕本）。
中    華    民    國    97    年     9    月   17     日
                                       書記官  簡信滇


司法院資訊處製作；財團法人民間司法改革基金會備份。
